【裁判字號】    99,聲,1096
【裁判日期】    991029
【裁判案由】    行使權利
【裁判全文】
臺灣士林地方法院民事裁定      九十九年度聲字第一Ο九六號
聲  請  人  華義國際數位娛樂股份有限公司
法定代理人  乙○○
代  理  人  翁祖立律師
相  對  人  高遠科技有限公司
法定代理人  甲○○
上列聲請人為返還提存物事件，聲請限期通知相對人行使權利，
經臺灣臺北地方法院移送前來，本院裁定如下：
    主    文
相對人應自本裁定送達翌日起二十一日內，就本院九十一年度裁
全字第四二四八號假扣押裁定執行所受之損害，對聲請人行使權
利，並向本院提出行使權利之證明。
    理    由
一、按訴訟終結後，供擔保人證明已定二十日以上之期間，催告
    受擔保利益人行使權利而未行使，或法院依供擔保人之聲請
    ，通知受擔保利益人於一定期間內行使權利並向法院為行使
    權利之證明而未證明者，法院應依供擔保人之聲請，以裁定
    命返還其提存物或保證書，民事訴訟法第一百零四條第一項
    第三款定有明文。此項規定，於其他依法令供訴訟上之擔保
    者準用之，同法第一百零六條前段亦有明文。
二、又因假處分或假扣押所供之擔保，係為擔保受擔保利益人因
    不當假處分或假扣押所受損害而設，故在假處分或假扣押所
    供之擔保，供擔保人依民事訴訟法第一百零六條準用同法第
    一百零四條第一項第三款規定，聲請以裁定命返還其擔保金
    之場合，必待假處分或假扣押之執行程序已撤銷，始得謂與
    民事訴訟法第一百零四條第一項第三款所定之「訴訟終結」
    相當，而得依該條款行使定期催告之權利。
三、本件聲請意旨略以：聲請人與相對人間請求清償債務事件，
    聲請人前依本院九十一年度裁全字第四二四八號民事裁定，
    為擔保假扣押，曾提供新臺幣（下同）二十四萬五千元為擔
    保，對相對人之財產於七十三萬五千元之範圍內為假扣押，
    嗣因撤回假扣押執行並撤銷假扣押裁定而終結，為聲請返還
    上開提存物，爰依民事訴訟法第一百零六條前段準用同法第
    一百零四條第一項第三款之規定，聲請通知受擔保利益人即
    相對人於一定期間內行使權利並向法院為行使權利之證明等
    語。
四、經查，聲請人上開主張，業據提出本院九十一年度裁全字第
    四二四八號、九十七年度裁全聲字第四十二號民事裁定、九
    十一年度存字第二Ο九一號提存書、民事執行處民國九十八
    年十二月二十二日士院木九十一執全秋字第一六九六號通知
    等件影本為證，並經本院依職權調取上揭卷宗核閱屬實，堪
    信為真實。是聲請人前開聲請，經核無不合，應予准許。
五、依首揭規定，裁定如主文。
中    華    民    國    99    年    10    月    29    日
                          臺灣士林地方法院民事第三庭
                              法      官  孫萍萍
以上正本證明與原本無異。
如對本裁定抗告，應於裁定送達後十日內向本院提出抗告狀，並
繳納抗告費新臺幣壹仟元。
中    華    民    國    99    年    11    月    3     日
                              書  記  官  周玉惠

司法院資訊處製作；財團法人民間司法改革基金會備份。
